【裁判字號】    99,交聲,251
【裁判日期】    990108
【裁判案由】    聲明異議
【裁判全文】
臺灣臺中地方法院交通事件裁定      99年度交聲字第251號
原處分機關  交通部公路總局臺中區監理所臺中市監理站
異議人即
受處分人    甲○○
上列異議人即受處分人因違反道路交通管理處罰條例案件，對於
交通部公路總局臺中區監理所臺中市監理站於民國98年12月16日
所為之處分（裁監稽違字第裁61-CV0000000號裁決書）聲明異議
，本院裁定如下：
    主    文
異議駁回。
    理    由
一、原處分機關意旨略以：受處分人即異議人甲○○（下稱受處
    分人）名下所有車牌號碼CWP-556號重機車，於民國98年5月
    10日12時43分許，在林口鄉○○○縣道與太平村口，因「駕車
    行經有燈光號誌管制之交岔路口闖紅燈」違規，經臺北縣政
    府警察局新莊分局員警依違反道路交通管理處罰條例第53條
    第1項規定逕行舉發。受處分人未於期限內到案，該所遂於
    98年12月16日以裁監稽違字第裁61-CV0000000號裁決書裁處
    罰鍰新臺幣4500元整，逾期則依裁決書處罰主文裁處等語。
二、聲明異議意旨略以：伊於91年就上臺北當兵，退伍後在臺北
    就業，目前在全國加油站景美站上班，因被拍照但罰單並無
    收到，不是不繳錢而是未收到罰單，爰聲明異議等語。
三、按汽車駕駛人，行經有燈光號誌管制之交岔路口闖紅燈者，
    處新臺幣1800元以上5400元以下罰鍰，道路交通管理處罰條
    例第53條第1項定有明文。逾越應到案期限60日以上，繳納
    罰鍰或逕行裁決處罰者，機器腳踏車處4500元罰鍰，違反道
    路交通管理事件統一裁罰基準表定有明文。次按違反道路交
    通管理事件統一裁罰基準及處理細則第5條規定：處理違反
    道路交通管理事件，有關文書送達之程序，依行政程序法之
    規定。而送達，於應受送達人之住居所、事務所或營業所為
    之；送達，不能依前二條規定為之者，得將文書寄存送達地
    之地方自治或警察機關，並作送達通知書兩份，一份黏貼於
    應受送達人住居所、事務所、營業所或其就業處所門首，另
    一份交由鄰居轉交或置於該送達處所信箱或其他適當位置，
    以為送達；前項情形，由郵政機關為送達者，得將文書寄存
    於送達地之郵政機關，行政程序法第72條第1項前段、第74
    條第1項、第2項定有明文。又行政文書依行政程序法第74條
    第1項規定為寄存送達者，如確已完成文書寄存於地方自治
    、警察機關或郵政機構，並製作送達通知單二份，一份黏貼
    於送達處所之門首，另一份交由鄰居轉交或置於送達處所信
    箱或其他適當位置時，無論應受送達人實際上顧何時受領文
    書，均以寄存之日期視為收受送達之日期，而發生送達之效
    力（最高行政法院95年度裁字第634號裁定要旨及法務部93
    年4月13日法律字第0930014628號函可資參照）。
四、經查：
(一)、受處分人於上開時間、地點，因「駕車行經有燈光號誌管制
    之交岔路口闖紅燈」之行為，而遭警舉發乙節，為受處分人
    所不爭執，且有違規採證照片2張、臺北縣政府警察局舉發
    違反道路交通管理事件通知單乙份在卷可憑，堪認受處分人
    於上開時間、地點，騎乘車牌號碼CWP-556號重機車違規事
    實明確。
(二)、本件舉發通知單送達時，受處分人之住所係設於臺中縣大里
    市○○路36巷7之4號，有司法院戶役政個人基本資料查詢結
    果乙份在卷可參。舉發單位委由郵政機關向上址為送達，因
    未獲會晤受處分人，亦無受領文書之同居人、受僱人或接收
    郵件人員，而於98年6月2日寄存於大里郵局，並作送達通知
    書二份，一份黏貼於上址門首，另一份置於該址信箱或其他
    適當位置，以為送達等情，有臺北縣政府警察局新莊分局98
    年12月7日北縣警新交字第0980062068號函及所附臺北縣政
    府警察局送達證書乙份附卷可憑，是本件舉發通知單向受處
    分人之戶籍地址送達，應屬合法，且該送達自寄存之日98年
    6月2日，已生合法送達之效力。至受處分人提出其租賃房屋
    坐落在臺北市○○區○○街143巷10號1樓之房屋租賃契約書
    。然受處分人所提出之該租賃契約之承租日係於本件舉發通
    知單通知日期後之98年12月1日起承租，顯與本件舉發通知
    單寄送之時間無關。況交通違規件數繁多，送達不論係親自
    收受或寄存送達、甚或公示送達，如屬有效之送達，則受處
    分人之權益包括陳述意見之機會，業已受到保障，至於受處
    分人事實上是否知悉該公告或通知內容，則應由受處分人自
    行負責，要難令舉發機關擔負事實上之通知義務，否則寄存
    或公示送達之法定送達方式，即形同具文。是以受處分人辯
    稱，其因未接獲舉發通知書而未依期限納罰云云，顯無足採
    信。
(三)、準此，受處分人在經合法寄存送達生效後，有逾越應到案期
    限60日以上情形，原處分機關依法裁處新臺幣4500元罰鍰，
    經核尚無不當。從而，本件異議無理由，應予以駁回。
五、據上論斷，應依道路交通管理處罰條例第87條第2項，道路
    交通案件處理辦法第19條，裁定如主文。
中    華    民    國    99    年    1     月    8     日
                        臺灣臺中地方法院交通法庭
                            法  官  劉麗瑛
以上正本證明與原本無異。
如不服本裁定，應於收受送達後5日內向本院提出抗告狀。（應
附繕本）
                            書記官  王玟
中    華    民    國    99    年    1     月    8     日

司法院資訊處製作；財團法人民間司法改革基金會備份。
